lexd/lexicons/verb_npst_2sg.lexd
LEXICON LexiconVerbNpst2sg
вāр-δи                   # мочь, быть в состоянии; справляться, одолевать, осиливать; уметь
ди                       # бить, колотить, ударять; толочь, разбивать, раскалывать; гнать, гонять, погонять; пускать; критиковать, пропесочивать; чернить; пить; хлебать; жрать, лопать и т.п.; пускать воду, поливать
дий                      # бить
лāк                      # в форме императива в сочетании с 3-м, реже с 1-м л. наст. вр. употребляется для выражения косвенного приказания или пожелания; пусть; ну-ка, дай-(ка); класть, ставить; оставлять (на чем-л., где-л.); оставлять; бросать, покидать; отпускать (о боли); отпускать, освобождать; оставлять (в покое); разрешать, допускать; распускать
лу̊в                     # вспомогательный глагол, входит в состав ряда сложных глаголов; говорить, петь, называть; говорить, сказать, молвить; утверждать; обещать, давать слово; петь (песни); предполагать, думать, считать; просить; спрашивать; рассказывать, повествовать; сообщать; токовать; ворковать, чирикать, петь, кричать (о птицах); упрекать; ругать; бранить
лув                      # вспомогательный глагол, входит в состав ряда сложных глаголов; говорить, сказать, молвить; утверждать; называть; обещать, давать слово; петь (песни); предполагать, думать, считать; просить; спрашивать; рассказывать, повествовать; сообщать; токовать; ворковать, чирикать, петь, кричать (о птицах); упрекать; ругать; бранить
